【裁判字號】    99,易,2811
【裁判日期】    990927
【裁判案由】    竊盜
【裁判全文】
臺灣臺中地方法院刑事判決              99年度易字第2811號
公  訴  人  臺灣臺中地方法院檢察署檢察官
被      告  丙○○
上列被告因竊盜案件，經檢察官提起公訴（99年度偵字第16433
號），本院以簡式審判程序，判決如下：
    主  文
丙○○犯攜帶兇器竊盜罪，累犯，處有期徒刑捌月。
    事  實
一、丙○○前於民國96年間，因詐欺案件，經本院以96年度中簡
    字第3130號判決判處有期徒刑4月，減刑為有期徒刑2月確定
    ，並於98年5月7日易科罰金執行完畢。詎猶不知悔改，復意
    圖為自己不法之所有，於99年2月14日凌晨2時30分許，在臺
    中市○區○○街12號前，持其所有客觀上足以對人之生命、
    身體構成危害之六角扳手 1支（未扣案），插入甲○○所有
    停置該處之車牌號碼 J6A-621號重機車電門，啟動該機車引
    擎而竊取之，得手後供己使用。嗣甲○○於同日上午 7時許
    發現遭竊後報警，迨至同日下午 3時49分許，為警在臺中市
    ○○路 ○段99-2號前尋獲上開失竊之重機車，並於該車上採
    得指紋 3枚，經送內政部警政署刑事警察局鑑定結果，核與
    該局檔存之丙○○指紋卡左環指指紋相符，始循線查悉上情
    。
二、案經臺中市警察局第五分局報請臺灣臺中地方法院檢察署檢
    察官偵查起訴。
    理  由
一、按被告丙○○所犯係死刑、無期徒刑、最輕本刑為 3年以上
    有期徒刑以外之罪，其於審理程序就前揭被訴事實為有罪之
    陳述，經本院告知簡式審判程序之旨，並聽取其與公訴人之
    意見後，認無不得或不宜改依簡式審判程序進行之情形，爰
    依刑事訴訟法第273條之 1第1項規定，裁定本件進行簡式審
    判程序，合先敘明。
二、認定事實所憑之證據及理由
    上開事實，業據被告丙○○於本院準備程序及審理時均坦承
    不諱（見本院99年 9月13日準備程序筆錄及審判筆錄），核
    與證人即被害人甲○○於警詢證述失竊情節相符，此外，復
    有臺中市警察局第五分局現場勘察報告1 份（含現場勘查照
    片10張）、丙○○指紋卡片1 紙及內政部警政署刑事警察局
    99年3 月31日刑紋字第0990036207號鑑定書等在卷可佐，足
    認被告之自白與事實相符，被告丙○○上開加重竊盜犯行，
    事證明確，堪以認定，應依法論科。
三、論罪科刑之理由
  (一)按刑法第321條第 1項第3款所規定之攜帶兇器竊盜罪，係以
    行為人攜帶兇器竊盜為其加重條件，此所謂兇器，其種類並
    無限制，凡客觀上足對人之生命、身體、安全構成威脅，具
    有危險性之兇器均屬之，且祇須行竊時攜帶此種具有危險性
    之兇器為已足，並不以攜帶之初有行兇之意圖為必要（最高
    法院79年臺上字第5253號判例意旨可資參照）。被告丙○○
    行竊時所持之六角扳手 1支雖未據扣案，然被告於本院供承
    ：六角扳手係鐵製材質，長約15公分，厚約 1公分；其將扳
    手磨尖、磨平使用（見本院卷第18頁、22頁背面），則其一
    端應屬尖銳，且該扳手既足以破壞車門鎖、電門，如持之對
    人揮刺，客觀上應會對人之生命、身體、安全構成威脅，此
    參之被告於本院自承：若以之傷人，應該會使人受傷流血等
    語（見本院卷第21頁背面）亦明，是該六角扳手自屬兇器無
    訛。核被告丙○○所為，係犯刑法第321條第 1項第3款之攜
    帶兇器竊盜罪。
  (二)被告有如事實欄一所示之有期徒刑執行完畢情形，有臺灣高
    等法院被告前案紀錄表在卷可參，其於受有期徒刑之執行完
    畢後， 5年之內故意再犯有期徒刑以上之本罪，為累犯，應
    依法加重其刑。
  (三)爰審酌被告丙○○前有違反懲治盜匪條例、竊盜、贓物、殺
    人未遂等經法院判處罪刑確定之刑事犯罪紀錄，有臺灣高等
    法院被告前案紀錄表附卷可稽，堪認素行不佳，其正值青年
    ，身強力壯，不思循正途以謀正當利益，為一己私利，恣意
    竊取他人財物，缺乏對他人財產權應予以尊重之觀念，本件
    係攜帶兇器行竊，妨害被害人財產法益較為嚴重，惟衡酌被
    告犯後於警詢、偵查及本院審理時，均坦承犯行，態度尚佳
    ，及被告犯罪之目的、手段、智識程度，暨本案被害人遭竊
    財物之價值等一切情狀，量處如主文所示之刑，以示懲儆。
  (四)另被告犯本件加重竊盜犯行所持用之六角扳手 1支，雖係被
    告所有，惟未據扣案，且被告於本院審理時供述業已丟棄（
    見本院卷第21頁背面），為免將來執行之困難，爰不宣告沒
    收，附此敘明。
據上論斷，應依刑事訴訟法第273條之 1第1項、第299條第1項前
段，刑法第321條第1項第3款、第47條第1項，判決如主文。
本案經檢察官乙○○到庭執行職務。
中    華    民    國    99    年    9     月    27    日
                    刑事第十四庭  法  官  林美玲
上正本證明與原本無異。
如不服本判決應於判決送達後十日內向本院提出上訴狀，並應敘
述上訴理由（均須按他造當事人之數附繕本）「切勿逕送上級法
院」。
                                  書記官  黃珮華
中    華    民    國    99    年     9    月    27    日
附錄論罪科刑條文：
中華民國刑法第321條
犯竊盜罪而有左列情形之一者，處6月以上、5年以下有期徒刑：
一、於夜間侵入住宅或有人居住之建築物、船艦或隱匿其內而犯
    之者。
二、毀越門扇、牆垣或其他安全設備而犯之者。
三、攜帶兇器而犯之者。
四、結夥三人以上而犯之者。
五、乘火災、水災或其他災害之際而犯之者。
六、在車站或埠頭而犯之者。
前項之未遂犯罰之。

司法院資訊處製作；財團法人民間司法改革基金會備份。
